臺灣高雄地方法院刑事裁定　　　　　　 96年度交聲字第221號
原處分機關　高雄市政府交通局
異　議　人　甲○○
即受處分人
上列受處分人因違反道路交通管理處罰條例案件，對於高雄市政
府交通局交通事件裁決所為之處分（高市府交裁字第裁32-BO000
0000號），聲明異議，本院裁定如下：
    主  文
異議駁回。
    理  由
一、原處分意旨略以：異議人即受處分人甲○○於民國96年2 月
    22日下午4 時24分許，騎乘車牌號碼HEX-953 重型機車，行
    經高雄市○○路與德中路口，因酒後駕車，經警施行酒精呼
    氣濃度測試結果，酒精濃度達0.37MG／L ，爰依道路交通管
    理處罰條例第35條第1 項第1 款、違反道路交通管理事件統
    一裁罰基準及處理細則之規定，處異議人新臺幣（下同）15
    ,000元之罰鍰，並吊扣駕照12個月。
二、聲明異議意旨略以：異議人對於前揭時、地為警查獲酒駕之
    事實並不爭執，惟伊當天僅喝玉山高樑酒半杯，不可能超過
    標準值，且施行酒精呼氣濃度測試時，該酒精測定器於實施
    酒精濃度測試中曾有故障，因而遲遲無法列印，異議人當場
    提出質疑並要求員警提出經濟部標準檢驗局檢定合格證書亦
    遭員警拒絕，是其檢驗數據之正確性實難令人信服，且異議
    人因上開情形要求員警重新測試但為警拒絕，是員警所為顯
    然違反取締酒後駕車程序等語，故不服原處分，爰依法聲明
    異議等語。
三、按汽車駕駛人，駕駛汽車經測試檢定酒精濃度超過規定標準
    者，處新臺幣1 萬5,000 元以上6 萬元以下罰鍰，並當場移
    置保管該汽車及吊扣其駕駛執照1 年，道路交通管理處罰條
    例第35條第1 項第1 款定有明文。
四、經查：
(一)異議人騎乘上開機車於上揭時、地為警實施酒測勤務攔檢，
    並對其實施呼氣酒精濃度測試，檢測後發現其吐氣所含酒精
    濃度達每公升0.37毫克之事實，此有高雄市政府警察局舉發
    違反道路交通管理事件通知單、酒精濃度呼氣測試單各1 紙
    在卷可稽（見本院卷第11、20頁），並為異議人所不否認，
    是異議人於上揭時、地經警實施呼氣酒精濃度測試之結果，
    其吐氣所含酒精濃度確已超過規定標準之事實，自堪認定。
(二)異議人雖執前詞置辯，惟查：
  (1)內政部警政署下達施行之取締酒後駕車程序，性質上屬於作
    業性行政規則，屬於機關內部業務處理方式，惟因此種作業
    性行政規則在舉發機關實施酒測勤務上反覆適用之結果，往
    往影響人民權益甚鉅，因而產生間接法效、附屬效力或實質
    對外效力，而為行政規則外部化之現象，如舉發機關違背此
    類作業性行政規則之規定時，其後處罰機關據以作成之交通
    裁罰，便可能因其程序瑕疵情節之輕重，而產生可補正、得
    撤銷或無效之原因，如瑕疵情節已達違法時，自可為交通法
    庭所審查而得撤銷之對象。
 (2)觀之卷附取締酒後駕車程序執行階段（三）實施酒精濃度流
   程及應注意事項測試前之規定，其第1 款係規定：「應先告
   知並確認受測者已飲酒結束15分鐘以上或漱口」。而異議人
   於本院審理時先陳稱：伊是在舉發當天下午2 、3 點喝玉山
   高樑酒半杯云云（見本院卷第14頁），嗣改口陳稱：因為警
   察問伊何時喝酒，伊心裡想最好不要進行酒測，所以伊才會
   把喝酒的時間往前說，所以造成員警的誤會，伊認為伊是剛
   喝完酒，即被員警查獲並進行酒測，員警並沒有給伊10到20
   分鐘的休息時間云云（見本院卷第17頁），核其上開供述，
   前後不一，已難遽信。另參以證人即舉發員警許績益於本院
   審理時具結證稱：當天我們把異議人攔下時，異議人說他喝
   酒已經經過一段時間，並不是剛喝完酒，所以伊才沒有給他
   10到20分鐘休息就進行檢測等語（見本院卷第17頁），益徵
   證人許績益於舉發時已有詢問並確認異議人已飲酒結束15 分
   鐘以上才開始進行酒測，故證人所為並無違反取締酒駕之程
   序，足認異議人此部分所辯，顯係事後卸責之詞，不足採信
   。
 (3)又本件用以測試舉發本件異議人之呼氣酒精測試器為INTOXIM
   TERS廠牌、RBTIV 型號、器號為0000000/053682之電化學式
   呼氣酒精測試器，並於95年11月22日檢定合格，其有效期限
   為1 年，此有異議人呼氣酒精濃度檢測單、經濟部標準檢驗
   局呼氣酒精測試器檢定合格證書各1 紙在卷可證（見本院卷
   第20、21），顯見本件對異議人進行酒精濃度之呼氣酒精測
   試器係經檢驗合格，且尚在有效期限之合格儀器。從而，異
   議人以酒精測定器之準確度有疑等情置辯，亦非可採。
 (4)綜上所述，足認異議人上開所辯，均屬事後避重就輕推諉卸
   責之詞，殊無可採。本件舉發機關對異議人所執行之酒測攔
   檢勤務，在程序上均遵守取締酒後駕車程序之規定，而難認
   有何違法之處，而異議人駕駛上開機車於上揭時、地為警實
   施酒測勤務攔檢，並對其實施呼氣酒精濃度測試，檢測後發
   現其吐氣所含酒精濃度達每公升0.37毫克之違規事實，既可
   認定，則原處分機關引用道路交通管理處罰條例第35條1 項
   第1款 之規定，裁處異議人罰鍰15,000元，吊扣駕駛執照12
   個月，於法並無違誤，量罰亦甚妥適，應予維持。本件異議
   無理由，應予駁回。
據上論斷，應依道路交通案件處理辦法第19條，裁定如主文。
中　　華　　民　　國　　96　　年　　11　　月　　30　　日
                  交通法庭    法　官  錢衍蓁
如不服本裁定應於送達後5日內向本院提出抗告狀。
以上正本證明與原本無異。
中　　華　　民　　國　　96　　年　　11　　月　　30　　日
　　　　　　　　　　　　　　　書記官  秦富潔
